【裁判字號】    95,抗,347
【裁判日期】    951130
【裁判案由】    停止執行
【裁判全文】
臺灣高等法院臺南分院民事裁定    95年度抗字第347號
抗  告  人  甲○○
相  對  人  乙○○
上列抗告人因與相對人間停止執行事件，對於中華民國95年10月
5日臺灣臺南地方法院所為裁定（95年度聲字第1269號），提起
抗告，本院裁定如下：
    主  文
抗告駁回。
抗告程序費用由抗告人負擔。
    理  由
一、抗告意旨略以：原裁定准相對人甲○○供擔保70萬元後，就
    臺灣臺南地方法院95年度執字第31460號執行事件之強制執
    行程序，於同法院95年度訴字第1318號債務人異議之訴事件
    判決確定前，應暫予停止。然抗告人據以聲請強制執行之債
    權除新台幣70萬元外，尚包括自民國88年8月1日起至清償日
    止，按週年利率百分之5計算之利息，原裁定准相對人提供
    70萬元為擔保，並未審酌抗告人尚有長達7年之利息可能無
    法求償，顯見原裁定內容不足以保障抗告人之權利，確有不
    當，爰依法提起抗告，廢棄原裁定並駁回相對人停止執行之
    聲請等語。
二、按有回復原狀之聲請或提起再審或異議之訴，或對於和解為
    繼續審判之請求，或提起宣告調解無效之訴、撤銷調解之訴
    ，或對於許可強制執行之裁定提起抗告時，法院因必要情形
    或依聲請定相當並確實之擔保，得為停止強制執行之裁定，
    強制執行法第18條第2項定有明文。又法院依上開規定酌定
    擔保金額而准許停止強制執行之裁定者，該項擔保係備供債
    權人因停止執行所受損害之賠償，其數額應依標的物停止執
    行後，債權人未能即時受償或利用該標的物所受之損害額，
    或其因另供擔保強制執行所受之損害額定之，非以標的物之
    價值或其債權額為依據。而其擔保金額之多寡應如何認為相
    當，原屬於法院職權裁量之範圍，如已斟酌債權人因停止執
    行所應受之損害，自非當事人所可任意指摘（最高法院86年
    度台抗字第442號、87年度台抗字第529號、91年度台抗字第
    429號及92年度台抗字第480號、92年度台抗字第574號裁定
    意旨參照）。
三、經查：
  (一)、相對人乙○○以其向原審提起債務人異議之訴為理由，聲
      請裁定停止臺灣臺南地方法院95年度執字第31460號執行
      事件之強制執行程序，經原審審究該強制執行案卷及相對
      人提起之95年度訴字第1318號債務人異議之訴事件卷宗後
      ，認相對人之聲請停止強制執行，非無理由，裁定相對人
      於供擔保70萬元後，上開強制執行程序，於前揭債務人異
      議之訴事件判決確定前應暫予停止，揆諸前開強制執行法
      第18條第2項之規定，本屬有據。
  (二)、至抗告人主張其債權額除本金外尚包括利息，原裁定准予
      相對人僅就等同於本金債權之數額供擔保，造成抗告人之
      利息債權可能無法求償等語。然查，法院酌定預供擔保金
      而為停止執行之裁定，旨在擔保債權人因債務人聲請停止
      強制執行可能遭受之損害，抗告人於停止強制執行期間所
      應獲得之利息，嗣後停止原因消滅而繼續執行時，並非不
      得受償，亦即於停止執行期間，抗告人之債權僅暫停受償
      而己，並未消滅。況抗告人又未能說明其因本件就停止強
      制執行致其債權延後獲得清償，究係造成其如何之損害。
      從而，抗告人主張其利息債權未受保障等語，即屬無據，
      並無可採。
  (三)、綜上所述，原裁定依法酌定預供擔保金額為70萬元，並無
      不當，抗告人指摘原裁定預供擔保之金額過低，為無理由
      ，應予駁回。
四、據上論結，本件抗告為無理由，爰依強制執行法第30條之1
    、民事訴訟法第495條之1第1項、第449條第1項、第95條、
    第78條，裁定如主文。
中    華    民    國    95    年    11    月    30    日
                  民事第二庭    審判長法  官  丁振昌
                                      法  官  吳上康
                                      法  官  李素靖
上為正本係照原本作成。
不得抗告。
中    華    民    國    95    年    12    月     1    日
                                      書記官  林鈴香
                                                 K


司法院資訊處製作；財團法人民間司法改革基金會備份。
